臺灣高等法院臺南分院刑事判決
上　訴　人　臺灣臺南地方法院檢察署檢察官
被　　　告　甲○○
上列上訴人因被告竊盜案件，不服臺灣臺南地方法院94年度易字
第190號中華民國94年4月29日第一審判決（起訴案號：臺灣臺南
地方法院檢察署94年度偵字第2933號），提起上訴暨聲請併案審
理（併辦案號：臺灣臺南地方法院檢察署94年度偵字第6223號）
，本院判決如下：
    主  文
原判決撤銷。
甲○○連續攜帶兇器竊盜，未遂，累犯，處有期徒刑陸月，如易
科罰金，以佰元折算壹日。
扣案剪刀、扳手各壹支及塑膠帆布袋壹只均沒收。
    事  實
一、甲○○前因竊盜案件，經判處有期徒刑十月確定，並於九十
    二年三月四日執行完畢。詎仍不知悔改，復意圖為自己不法
    之所有之概括犯意，於九十三年十月二十三日十四時三十分
    許，攜帶其所有之塑膠帆布袋一只及質地為金屬，客觀上足
    以傷害人之生命、身體之之剪刀及板手各一支，前往位於臺
    南縣新化鎮那拔里牧場一之十號東霖公司，並利用該公司外
    圍圍牆傾倒之機會，進入公司廠房內（無故侵入建築物部分
    未據告訴），正欲竊取公司內部之機械零件、機具時觸動警
    鈴，為新光保全公司之保全人員林榮宗前往巡視時查獲而未
    得逞，甲○○乃以上廁所為藉口趁隙逃逸，經警據報循線查
    獲，並扣得其丟棄在高速公路涵洞旁水溝之剪刀、扳手各一
    支及丟棄在附近田地之塑膠帆布袋一只。又於九十四年三月
    二十九日十二時四十五分許，在臺南縣新市鄉社內村八之一
　  號旁空地，徒手竊取乙○○所有鋼筋重一百十三公斤（價值
    新臺幣七百九十一元），得手後，經警於九十四年三月二十
    九日十三時許在臺南縣新市鄉台一縣321.3公里處，發現其
    行跡可疑，經盤問而查獲。
二、案經臺南縣警察局新化分局、永康分局報告臺灣臺南地方法
    院檢察署檢察官偵查起訴及聲請併辦。
    理  由
一、右揭事實業據被告甲○○於本院審理中供承不諱，核與證人
    即保全員林榮宗及被害人丙○○於警詢及偵查中證述之情節
    相符，且有扣押書一紙、被告持以行竊之剪刀、扳手各一支
    、塑膠帆布袋一只及現場照片六張附卷可佐；其竊取乙○○
    所有鋼筋部分，核與證人乙○○於警詢證述情節相符，並有
    贓物認領保管單一紙及現場照片六張在卷足憑，本案事證明
    確，被告竊盜犯行足以認定，自應依法論科。
二、核被告甲○○取機具部分所為，係犯刑法第三百二十一條第
    一項第三款、第二項之攜帶兇器竊盜未遂罪；竊取鐵條部分
    所為，係犯刑法第三百二十條第一項普通竊盜罪。被告就竊
    取機具部分，已著手於上開犯罪行為之實行而不遂，為未遂
    犯，依刑法第二十六條前段規定按既遂犯之刑度減輕之。被
    告有事實欄所載犯罪、科刑及執行之前科紀錄，此有臺灣高
    等法院被告全國前案紀錄表在卷可按，其於五年之內再犯本
    件有期徒刑以上之罪，為累犯，應依法加重其刑。又其所為
    數行為，時間緊接，所犯罪名相同，顯係出於概括之犯意為
    之，為連續犯，爰依刑法第五十六條之規定以一罪論，並褫
    予加重其刑，並與前開減輕事由，先加後減之。
三、原審以被告就被訴事實為有罪之陳述，經合議庭裁定行簡式
    審判程序，認被告罪證明確，因予論罪科刑，固非無見，惟
    (一)被告施用毒品缺錢，有竊取他人物品販賣之概括犯意，並
    於九十四年三月二十九日十二時四十五分許，在臺南縣新市
　　鄉社內村八之一號旁空地，徒手竊取乙○○所有鋼筋重一百
　  十三公斤（價值新臺幣七百九十一元），為警查獲，原判決
    未及審酌，自有未洽。(二)原判決論處被告刑法第三百二十一
　　條第二項、第一項第三款之攜帶兇器竊盜未遂罪刑，竟於論
　  罪法條贅引罰金罰鍰提高標準條例第一條前段，亦有未合。
    檢察官上訴意旨，據以聲請併案審理，為有理由，自應由本
    院依法將原判決撤銷改判，以期適法。爰審酌被告年輕力壯
    ，不思努力向上，意圖不勞而獲竊取他人財物，或未及行竊
    已被發現，未造成被害人損失，或所得價值不高，以及被告
    犯罪後供承犯行尚有悔意等一切情狀，量處如主文第二項所
    示之刑，並諭知易科罰金之折算標準，以示懲儆。扣案剪刀
    、扳手各一支及塑膠帆布袋一只，係被告所有供犯罪所用之
    物，業據被告供承在卷，爰均依刑法第三十八條第一項第二
    款，宣告沒收之。
據上論斷，應依刑事訴訟法第三百六十九條第一項前段、第三百
六十四條、第二百九十九條第一項前段，刑法第三百二十一條第
二項、第一項第三款、第二十六條前段、第五十六條、第四十七
條、第四十一條第一項前段、第三十八條第一項第二款，罰金罰
鍰提高標準條例第一條前段、第二條，判決如主文。
本案經檢察官蘇南桓到庭執行職務。
中　　華　　民　　國　　94　　年　　8 　　月　　9 　　日
                  刑事第二庭    審判長法　官  葉居正
                                      法　官  高明發
                                      法　官  李文福
以上正本證明與原本無異。
不得上訴。
　　　　　　　　　　　　　　　　　　　書記官  李良倩
中　　華　　民　　國　　94　　年　　8 　　月　　10　　日
附錄所犯法條：
刑法第三百二十條第一項：
意圖為自己或第三人不法之所有，而竊取他人之動產者，為竊盜
罪，處五年以下有期徒刑、拘役或五百元以下罰金。
刑法第三百二十一條第一項：
犯竊盜罪而有左列情形之一者，處六月以上、五年以下有期徒刑
：
三　攜帶兇器而犯之者。
